臺灣板橋地方法院刑事判決　　　　　　　　　　　　　九十一年度訴字第九二七號
　　公　訴　人　臺灣板橋地方法院檢察署檢察官
　　被　　　告　丙○○
右列被告因偽造有價證券等案件，經檢察官提起公訴（九十一年度偵字第六六○四號
），本院判決如左：
    主  文
丙○○共同連續行使偽造之信用卡，處有期徒刑伍月，如易科罰金，以參佰元折算壹
日。扣案之偽造信用卡參張【卡號：0000000000000000、0000
000000000000、0000000000000000】、簽帳單貳份（
均壹式參聯）各聯偽造之「己○○」署押各壹枚、偽造之己○○駕駛執照【號碼：Ｚ
000000000、含丙○○之照片壹張】壹張均沒收之。
    事  實
一、丙○○前因偽造文書等案件，經臺灣高等法院臺南分院於民國九十年十二月十三
    日判處有期徒刑一年十月【案號：九十年度上訴字第一二九八號】確定，現執行
    中。詎仍不知悔改，先向不詳年籍姓名綽號「阿哲」之成年男子，以每張信用卡
    金卡、普卡各新臺幣（下同）五千元、三千元之價格，購入已由不詳之人先行盜
    錄丁○○、甲○○、乙○○向誠泰商業銀行股份有限公司【下稱誠泰銀行】申請
    核發之0000000000000000【誠泰銀行，丁○○】、00000
    00000000000【合作金庫銀行，甲○○】、00000000000
    00000【玉山銀行，乙○○】號信用卡磁條資料後，再以盜錄所得資料偽造
    而成之信用卡金卡一張、普卡二張，復於該偽造之信用卡背面偽簽『己○○』之
    署押各一枚【按：此一部分，公訴人應係漏載】；同時為供行使，俾免店家查驗
    識破，丙○○先行交付本身相片一張予該「阿哲」之人，由「阿哲」免費以貼用
    丙○○照片而偽造姓名為『己○○』之駕駛執照一張【號碼：Ｚ0000000
    00】後，於九十一年四月三日凌晨三時許，在高雄市○○路、大同路口之「Ｋ
    Ｄ網路咖啡店」內，將偽造之信用卡金卡一張、普卡二張【上開偽造之駕駛執照
    則先行於同年月一日晚間十一時許交付】交付丙○○，丙○○取得後，隨即與前
    述『阿哲】，以及不詳年籍之『戊○○』共同基於行使該等信用卡之概括犯意聯
    絡，由丙○○與『戊○○』一同搭車至臺北地區，佯以偽造之信用卡刷卡購買洋
    酒、金飾、行動電話等易於銷贓之物轉售得款朋分，分由丙○○前往店家刷卡取
    物，『戊○○』則在店外接應方式，先於同日上午十一時十七分許，在臺北縣板
    橋市○○路○段三十九號「新東陽商店」，持乙○○資料所偽造之玉山銀行信用
    卡簽帳購買價值三千一百九十九元之洋酒一瓶，並以複寫方式同時在簽帳單顧客
    存根聯、特約商店存根聯及銀行存根聯上偽簽「己○○」署名，一次複寫偽造完
    成三聯以「己○○」名義作成之簽帳單交付該店，使商店誤為係己○○消費而交
    付其所購買物品，並使契約銀行代墊消費款項；復於同日上午十一時三十九分許
    ，承前犯意方式，以同一模式，亦持乙○○之資料偽造之信用卡，至臺北縣中和
    市○○路二四六號「大業銀樓」簽帳購買價值八千二百元之手鍊一條，均足以生
    損害於己○○、乙○○、發卡之誠泰銀行及消費契約銀行；丙○○與『戊○○』
    二人，再於同日中午十二時三十分許，前往臺北縣土城市○○路二十二號「震旦
    通訊行」，欲以同一方式簽帳購買行動電話，該店店員劉嘉豪進行刷卡確認授權
    程序時，誠泰銀行以電話告知該信用卡有疑，遂報警查獲，致未得逞，並在丙○○身上查獲前述之偽造信用卡三張及偽造之己○○駕駛執照【貼有丙○○照片一
    張】一枚，致未得逞，因悉上情。
二、案經臺北縣政府警察局土城分局移送臺灣板橋地方法院檢察署檢察官偵查起訴。
    理  由
一、訊據被告丙○○坦承右揭犯行不諱，核與其於警、偵訊中之供述相符，亦與證人
    許芳榮【誠泰銀行職員】、劉嘉豪【土城市震旦行職員】、蕭梅芬【新東陽商店
    職員】、賴毓卿【大業銀樓負責人】指述情節，互核相符，並有簽帳單、授權交
    易查詢表及偽造信用卡、駕駛執照等扣案足佐，據上，被告所為自白，核與事實
    相符，應堪採信，本案事證明確，被告犯行，足以認定。
二、查被告丙○○自不詳年籍姓名綽號「阿哲」之成年男子處，購入前揭偽造之信用
    卡三張後，進而持之刷卡購物，核其所為，係犯刑法第二百零一條之一第二項之
    行使偽造信用卡罪。其意圖供行使之用購買收受偽造之信用卡後進而行使，其購
    買收受之低度行為應為行使之高度行為吸收，僅應論以行使偽造信用卡罪。而其
    行使偽造信用卡本含有詐欺之性質，不再論以詐欺罪。其先後三次【二次既遂、
    一次未遂】行使偽造信用卡犯行，時間緊接，犯罪構成要件相同，顯係基於概括
    犯意為之，應依連續犯論以一罪，並加重其刑。再被告於取得偽造之信用卡後，
    復於該等卡片背面偽造「己○○」之署押後，係犯刑法第二百十七條偽造署押罪
    ；再其先後持之刷卡消費，並在刷卡簽帳單各聯上，以複寫方式一次偽造「己○○」【一式三聯】署押各一枚後，持交特約商店，另犯刑法第二百十六條、第二
    百十條之行使偽造私文書罪，暨其持交偽造之『己○○』駕駛執照供店家查核，
    則係行使刑法第二百十二條之偽造特種文書罪。其偽造署押【指簽帳單之署押，
    卡片背面署押除外】係偽造私文書之階段行為，為偽造私文書行為所吸收，偽造
    私文書之低度行為復為其後行使之高度行為所吸收，均不另論罪，僅應論以行使
    偽造私文書罪【指：於簽帳單上簽押部分】。又被告丙○○先後二次【第三次尚
    未為簽名】行使偽造私文書犯行，時間緊接，犯罪購成要件相同，亦係基於概括
    犯意為之，亦應依連續犯規定論以一罪，並依法加重其刑。再所犯上開連續行使
    偽造信用卡、行使偽造私文書暨行使偽造特種文書罪三罪間，有方法結果之牽連
    犯關係，應從一重之連續行使偽造信用卡罪處斷。又按刑罰法律為區別正犯及從
    犯之標準在於：(1)以自己犯罪之意思而參與犯罪構成要件之行為者為正犯。(2)以
    幫助他人犯罪之意思而參與犯罪構成要件之行為者為正犯。(3)以幫助他人犯罪之
    意思而參與，其所參與之行為，為犯罪構成要件以外之行為者，為從犯。(4)以自
    己犯罪之意思而參與，其所參與之行為，為犯罪構成要件以外之行為者，為正犯
    。因此，如前所述，被告丙○○與年籍姓名不詳綽號「阿哲」、以及年籍不詳之
    「戊○○」等三人，幾經商議後，以行使偽造之信用卡刷卡購物朋分，均已分工
    參與前述犯罪構成要件之行為，故均以自己共同犯罪之意思，事先同謀，而由其
    中一部分人實施犯罪之行為者，均為共同正犯【司法院大法官會議釋字第一○九
    號解釋意旨參照】，依上說明，均屬各該共同正犯，自均應負其正犯之責任。至
    其偽造特種文書與行使偽造信用卡之行為，其偽造特種文書係為免被識破使然，
    則其間，自具方法結果之牽連，非屬犯意之別，公訴認係數罪應分論併罰一節，
    應亦誤解。公訴意旨認為行使偽造信用卡之行為，係犯行使刑法第二百十六條、
    第二百二十條、第二百十條之行使偽造準私文書罪一節，容或誤會，蓋中華民國
    刑法於九十年六月二十日業已增訂第二百零一條之一，就偽造信用卡暨其行使行
    為加以規範，當無再引同法第二百二十條準私文書之情形，要屬誤載，應無疑問
    。又被告僅係單純之行使偽造信用卡，並無證據證明有偽造信用卡之犯行，則公
    訴又認行使之高度行為所吸收，同屬誤會，併此敘明。爰審酌被告因一時物慾，
    致罹刑章，其犯罪之動機、目的、手段、刷卡次數、所生損害、及犯罪後坦承犯
    行等一切情狀，量處如主文所示之刑，並諭知易科罰金之折算標準。
四、扣案偽造之信用卡參張【卡號：0000000000000000、0000
    000000000000、0000000000000000】，不問屬於
    犯人與否，應依刑法第二百零五條規定宣告沒收之；另扣案偽造之己○○駕駛執
    照【含丙○○照片】一張，為被告所有，供犯罪所用之物，應依刑法第三十八條
    第一項第二款規定宣告沒收之。刷卡簽帳單貳份（均一式三聯）各聯上偽造之「
    己○○」署押各一枚，不問屬於犯人與否，應依刑法第二百十九條規定宣告沒收
    之。至所持之偽造信用卡背面之「己○○」署押各一枚，因依前述，該等信用卡
    業已沒收，則此一部分，應無須重複宣告沒收，附此敘明。
據上論斷，應依刑事訴訟法第二百九十九條第一項前段，刑法第二十八條、第五十六
條、第二百零一條之一第二項、第二百十六條、第二百十條、第二百十七條、第五十
五條、第四十一條第一項前段、第二百零五條、第二百十九條、第三十八條第一項第
二款，罰金罰鍰提高標準條例第二條，判決如主文。
本案經檢察官吳宗光到庭執行職務
中      華      民      國    九  十  一    年    七    月    十  九    日
                                            臺灣板橋地方法院刑事第六庭
                                                    法  官黎錦福
右正本證明與原本無異。
如不服本判決，應於判決送達後十日內向本院提出上訴狀。
                                                    書記官  戴尚榮
中      華      民      國    九  十  一    年    七    月  二  十  三  日
附錄本案論罪科刑法條全文：
刑法第二百零一條之一
意圖供行使之用，而偽造、變造信用卡、金融卡、儲值卡或其他相類作為簽帳、提款
、轉帳或支付工具之電磁紀錄物者，處一年以上七年以下有期徒刑，得併科三萬元以
下罰金。
行使前項偽造、變造之信用卡、金融卡、儲值卡或其他相類作為簽帳、提款、轉帳或
支付工具之電磁紀錄物者，或意圖供行使之用，而收受或支付於人者，處五年以下有
期徒刑，得併科三萬元以下罰金。
刑法第二百十條
偽造、變造私文書，足以生損害於公眾或他人者，處五年以下有期徒刑。
刑法第二百十六條
行使第二百十條至第二百十五條之文書者，依偽造、變造文書或登載不實事項或使登
載不實事項之規定處斷。
刑法第二百十七條
偽造印章、印文或署押，足以生損害於公眾或他人者，處三年以下有期徒刑。
盜用印章、印文或署押，足以生損害於公眾或他人者，亦同。
